臺灣桃園地方法院刑事判決　　　　　　　　94年度易字第94號
聲　請　人　臺灣桃園地方法院檢察署檢察官
被　　　告　乙○○　男　26歲.
上列被告因竊盜案件，經檢察官聲請以簡易判決處刑（93年度偵
字第17639 號），本院認不得以簡易判決處刑，改行通常程序，
被告於準備程序中就被訴事實為有罪之陳述，經本院合議庭裁定
由受命法官獨任行簡式審判程序，茲判決如下：
    主  文
乙○○共同竊盜，處有期徒刑參月，如易科罰金，以參佰元折算
壹日。
    事  實
一、乙○○於民國93年10月26日下午4 時許，搭乘甲○○（所犯
    竊盜案件，業經本院於94年1 月25日以94年度易字第94號判
    決判處有期徒刑8 月）駕駛之車牌號碼ＣＸ─四三九八號自
    用小貨車，於行經中華電信股份有限公司位於桃園縣龍潭鄉
    高平村湳窩十號之基地台時，因見該基地台之大門未上鎖，
    且四下無人，2 人竟共同基於意圖為自己不法所有之犯意聯
    絡，一起入內徒手將該基地台內之氣窗玻璃3 片破壞後（毀
    損部分未據合法告訴），隨即將該氣窗之防盜鐵蓋1 片卸下
    而竊取之，得手後欲離去時，誤觸該基地台內之警報系統，
    而為該基地台之負責人丙○○發覺並報警查獲。
二、案經桃園縣政府警察局平鎮分局報請台灣桃園地方法院檢察
    署檢察官偵查後聲請以簡易判決處刑，經本院改行通常程序
    ，乙○○於準備程序中為有罪之陳述，復經本院合議庭裁定
    由受命法官獨任行簡式審判程序。
    理  由
一、右揭事實，業據被告乙○○於警詢、偵查及審理中坦承不諱
    ，核與共同被告甲○○供述情節相符，並有證人丙○○於警
    訊中指述被竊情節在卷，此外，並有照片7 張及贓物領據1
    紙存卷可稽，是被告自白與事實相符。本件事證明確，被告
    竊盜犯行堪以認定，應予依法論科。
二、核被告乙○○所為，係犯刑法第320 條第1 項之竊盜罪。被
    告與甲○○就上揭竊盜犯行間，有犯意聯絡及行為之分擔，
    應依刑法第28條規定，論以共同正犯。爰審酌被告之素行，
    犯罪之動機、目的、手段，犯罪所得不高、犯罪所生危害非
    重，及犯罪後坦承犯行等一切情狀，量處如主文所示之刑，
    並諭知易科罰金之折算標準，以資懲儆。
三、本件係檢察官聲請以簡易處刑之案件，因有刑事訴訟法第45
    1 條之1 第4 項但書情形，本院改行通常程序；又因本件被
    告所犯係死刑、無期徒刑或最輕本刑為3 年以上有期徒刑以
    外之罪，其於準備程序中就被訴事實為有罪之陳述，經本院
    告知簡式審判程序之旨，並聽取當事人意見後，經本院合議
    庭依刑事訴訟法第273 條之1 第1 項規定裁定由受命法官獨
    任進行簡式審判程序，併此敘明。
四、至併辦意旨（臺灣新竹地方法院檢察署93年度偵字第1026號
    、第5225號）以：被告乙○○與葉青雄（業經臺灣新竹地方
    法院檢察署檢察官以93年度偵字第5225號以曾經判決確定為
    由而為不起訴處分）共同基於意圖為自己不法所有之犯意聯
    絡，於92年11月20日下午4 時20分許，二人共同騎車牌號碼
    ITD —121 號重型機車，前往謝森雲設於新竹縣關西鎮○○
    里○○段八之二號集貨場，徒手竊取謝森雲所有之4 扇鋁門
    及噴藥馬達1 個，得手後欲離去時為謝森雲發覺。被告復承
    前竊盜之概括犯意，於93年1 月26日下午1 時許，與葉爾彥
    （業經臺灣新竹地方法院檢察署檢察官以93年度偵字第1026
    號以曾經判決確定為由而為不起訴處分）共同基於意圖為自
    己不法所有之犯意聯絡，一同前往關西鎮東光里十鄰暗潭十
    八之一號「松美實業有限公司」工廠內，徒手竊取吳文陣所
    有之廢白鐵170 公斤，得手後推由葉爾彥於同日下午3時50
    分許，載運竊得之贓物，前往關西鎮仁安里牛欄河之宇翔企
    業有限公司，以每公斤35元，總價5950元之價格，販售予不
    知情之宇翔企業有限公司負責人鄭朝陽，所得款項則朋分花
    用，而認被告涉連續犯刑法第320 條第1 項之竊盜罪嫌，而
    移送本院併案審理等語。經查，被告固坦承前揭併案部分之
    二件竊盜犯行，惟被告於本院審理時供承：「我當天在我妹
    妹的檳榔攤臨時碰到甲○○，我搭乘他的便車到山上看我的
    獵物夾，途經基地台時見到一片白鐵，甲○○說那個帶回去
    他可以使用，我們二人就下車搬白鐵‧‧‧」、「（問：你
    的意思是否是指這次去偷防盜鐵蓋是臨時起意？）是。」等
    語綦詳，且佐以被告於移送併辦部分之竊盜時間分係於92年
    11 月20 日、93年1 月26日，而與前開經論罪科之竊盜犯行
    ，時間分距11月餘、9 月，又係在不同縣市犯案，從而，自
    難認有連續之犯意，故併案部分與被告前開論罪科刑部分無
    連續犯之裁判上一罪關係，自應退回原檢察官另行偵辦，附
    此敘明。
據上論斷，應依刑事訴訟法第452 條、第273 條之1 第1 項、第
299 條第1 項前段，刑法第28條、第320 條第1 項、第41條第1
項前段，罰金罰鍰提高標準條例第1 條前段、第2 條，判決如主
文。
本案經檢察官李允煉到庭執行職務。
中　　華　　民　　國　　94　　年　　3 　　月　　11　　日
                  臺灣桃園地方法院刑事第一庭
                        法　官　黃  梅  淑
以上正本證明與原本無異。
如不服本判決，應於判決送達後10日內向本院提出上訴狀（應附
繕本），上訴於臺灣高等法院。
　　　　　　　　　　　　書記官　魏  里  安
中　　華　　民　　國　　94　　年　　3 　　月　　11　　日
附錄本案論罪科刑法條：
中華民國刑法第320條第1項規定：
意圖為自己或第三人不法之所有，而竊取他人之動產者，為竊盜
罪，處五年以下有期徒刑、拘役或五百元以下罰金。
